【裁判字號】    97,裁,712
【裁判日期】    970124
【裁判案由】    發明專利申請
【裁判全文】
最  高  行  政  法  院  裁  定
                                     97年度裁字第00712號
上  訴  人  美商．英特爾股份有限公司(Intel Corporation)
代  表  人  甲○○○(David Simon)
訴訟代理人  林志剛  律師
            乙○○
被 上訴 人  經濟部智慧財產局
代  表  人  王美花
上列當事人間發明專利申請事件，上訴人對於中華民國96年5月
24日臺北高等行政法院95年度訴字第3127號判決，提起上訴，本
院裁定如下：
    主  文
上訴駁回。
上訴審訴訟費用由上訴人負擔。
    理  由
一、按對於高等行政法院判決之上訴，非以其違背法令為理由，
    不得為之，行政訴訟法第242條定有明文。依同法第243條第
    1項規定，判決不適用法規或適用不當者，為違背法令；而
    判決有同條第2項所列各款情形之一者，為當然違背法令。
    是當事人以高等行政法院判決有不適用法規或適用法規不當
    為上訴最高行政法院之理由時，其上訴狀或理由書應有具體
    之指摘，並揭示該法規之條項或其內容。如以行政訴訟法第
    243條第2項所列各款情形為理由時，其上訴狀或理由書，應
    揭示合於該條項各款之事實，如未依此項方法表明者，即難
    認為已對高等行政法院判決之違背法令有具體之指摘，其上
    訴自難認為合法。
二、本件上訴人於民國94年06月28日以「經由資源配置與限制之
    用於異質性多處理器之裝置及方法」申請發明專利，並於申
    請書中聲明事項欄記載以「美國；西元2004年07月02日；申
    請案號：10/884,359」主張優先權。案經被上訴人編為第00
    000000號審查，並以94年07月11日(94)智專一(二)15110字第
    09441211370號函限上訴人於94年10月28日前補正中文說明
    書、圖式、申請權證明及優先權證明等文件。嗣上訴人於94
    年08月17日函文補正申請權證明及優先權證明及申請書（修
    正優先權日為西元2004年07月04日）等文件，復於94年10月
    27日另函補正申請書（再修正優先權日為西元2004年07月2
    日）、英文申請專利範圍修正本及優先權證明等文件，惟並
    未補正中文說明書及圖式，亦未明文申請延展指定期間，遲
    至94年12月12日始函文補正中文專利說明書及圖式。被上訴
    人乃依專利法第25條第3項、第4項、第27條第1項及專利法
    施行細則第6條、第11條之規定，以95年01月11日(95)智專
    一(二)15071字第09540070580號函認定本案之申請日為94年12
    月12日，並為本案不得主張優先權之處分。
三、本件上訴雖以原審判決違背法令為由，惟核其上訴理由狀所
    載內容，係以原判決認定原處分行使裁量權並無裁量濫用及
    違反比例原則之處，顯有判決理由不備之違法；又專利法第
    25條第3項、第4項規定意在使申請人得於申請後補送相關必
    要文件而順利進行專利申請程序，且該條亦未限定補正之指
    定期限，再者，「專利審查基準」亦認為主管機關應考量個
    別案件之特殊性而妥適決定其補正文件之期限，並應就當事
    人之真意為合目的性之探求，今依被上訴人上開二函文可知
    ，上訴人已竭力將可補送、更正或修正者，交予被上訴人，
    其未補正者雖未補送，但確有申請展延期限續為補正之意，
    實係為免被上訴人就未修正者進行無謂之審查，然被上訴人
    卻無視上訴人之真意，復於作成處分時，未依個案具體情形
    予以衡量，有違比例原則及個案之分配正義，原判決亦未對
    上訴人之前揭主張予以審酌，實有悖論理法則等理由，無非
    就原審取捨證據、認定事實之職權行使，指摘其為不當，並
    就原審已論斷者，泛言未論斷，或就原審所為論斷，泛言其
    論斷違反論理及經驗法則，而未具體表明原判決合於不適用
    法規、適用法規不當或行政訴訟法第243條第2項所列各款之
    情形，難認為對原審判決之如何違背法令已有具體之指摘，
    依首揭說明，其上訴為不合法，應予駁回。
四、依行政訴訟法第249條第1項前段、第104條、民事訴訟法第
    95條、第78條，裁定如主文。
中    華    民    國    97    年    1     月    24    日
                    最高行政法院第五庭
                        審判長法官  劉  鑫  楨
                              法官  侯  東  昇
                              法官  林  樹  埔
                              法官  劉  介  中
                              法官  戴  見  草
以  上  正  本  證  明  與  原  本  無  異
中    華    民    國    97    年    1     月    25    日
                              書記官  吳  玫  瑩


司法院資訊處製作；財團法人民間司法改革基金會備份。
